臺灣士林地方法院刑事判決　　　　　　　96年度易字第1084號
公　訴　人　臺灣士林地方法院檢察署檢察官
被　　　告　甲○○
　　　　　　　　　　　2樓
上列被告因竊盜案件，經檢察官提起公訴（96年度偵字第6731號
），被告於準備程序中就被訴事實為有罪之陳述，本院裁定改依
簡式審判程序審理，並判決如下：
    主  文
甲○○共同攜帶兇器竊盜，處有期徒刑陸月，如易科罰金，以新
臺幣壹仟元折算壹日。扣案之鉗子及螺絲起子各壹支均沒收。
    事  實
一、甲○○與丙○○（另行審理）於民國96年5 月23日下午4 時
    許，行經臺北縣汐止市○○街72之8 號旁之防火巷，見置放
    於該防火巷內乙○○所有之瓦斯管線可充當水管使用，竟共
    同基於意圖為自己不法所有之犯意聯絡，約定由丙○○攜帶
    客觀上對於身體有危險之鉗子及螺絲起子等兇器各1 支，竊
    取上開瓦斯管線，甲○○則在防火巷口把風。丙○○將其中
    2 條瓦斯管線拆除後置放於瓦斯鋼瓶上，而竊取得手。適為
    乙○○及其鄰居彭忠信當場查獲，並報警到場逮捕，且扣得
    甲○○所有上開鉗子及螺絲起子各1 支。
二、案經臺北縣政府警察局汐止分局報告臺灣士林地方法院檢察
    署檢察官偵查起訴。
    理  由
一、上開犯罪事實，業據被告甲○○迭於警詢、偵訊及本院審理
    中坦承不諱，核與證人即同案被告丙○○於警詢及偵查中供
    證相符，並經證人即被害人乙○○與彭忠信於警詢證述屬實
    （見偵查卷第7 至9 頁、第10至12頁），又有現場照片8 張
    、贓物認領保管單1 紙附卷（見偵查卷第30至33頁、第29頁
    ）可憑，本案事證明確，被告甲○○之犯行堪以認定。
二、按鉗子及螺絲起子均屬質地堅硬之金屬利器，客觀上足以對
    人之生命、身體、安全構成威脅，具有危險性，自屬兇器。
    再按竊盜罪既遂與未遂之區別，應以所竊之物已否移入自己
    權力支配之下為標準，最高法院17年上字第509 號判例著有
    明文。查同案被告丙○○已將上開被害人乙○○所有之2 條
    瓦斯管線拆除，並置於瓦斯鋼瓶上，業據被告甲○○本院審
    理中供承明確，並有上述現場照片8 張附卷可參，足見上開
    2 條瓦斯管線已置於其實力支配下，其犯行應屬既遂。核被
    告甲○○所為，係犯刑法第321 條第1 項第3 款攜帶兇器竊
    盜罪。被告甲○○與丙○○就上開犯罪，有犯意聯絡及行為
    分擔，應論以共同正犯。又被告甲○○與丙○○基於同一竊
    盜之犯意，於同一時地接續竊取被害人之2 條瓦斯管線，係
    以一行為侵害同一法益，屬接續犯，僅構成單純一罪。爰審
    酌被告甲○○並無前科、因一時貪心，冀望不勞而獲竊取他
    人財物，所竊得之財物價值不高，並已由被害人領回，及其
    犯罪之手段、犯後坦承犯行之態度等一切情狀，量處如主文
    所示之刑，並諭知易科罰金之折算標準。扣案之鉗子及螺絲
    起子各1 支為被告甲○○所有，且係供本件犯罪所用之物，
    業據被告甲○○於本院審理時供承在卷（見本院卷第21頁）
    ，爰依刑法第38條第1 項第2 款之規定宣告沒收。
三、公訴意旨另略以：被告甲○○與丙○○尚共同竊取被害人乙○○所有另2 條瓦斯管線及4 瓶瓦斯鋼瓶，而認被告甲○○
    另構成刑法第321 條第1 項第3 款攜帶兇器竊盜罪嫌云云。
    惟訊據被告甲○○堅決否認有何竊取上開物品之犯行，辯稱
    ：伊與丙○○只有要竊取瓦斯管線，完全沒有要竊取鋼瓶之
    意思，而丙○○只竊得2 條瓦斯管線就被發現了等語。經查
    ，被害人乙○○及證人彭忠信於警詢中並未證述被告等如何
    竊取瓦斯鋼瓶，而證人即同案被告丙○○於警詢、偵訊時證
    稱：伊只有進去防火巷拆瓦斯管線，並無搬運瓦斯鋼瓶等語
    （見偵查卷第16、45頁），核與被告甲○○上開所辯大致相
    符，且依上開現場照片所示，僅有2 條瓦斯管線被拆除，瓦
    斯鋼瓶並未移動，且瓦斯鋼瓶體積龐大，顯非丙○○獨自一
    人可能搬離現場，是被告甲○○所辯，尚非虛妄，應堪採信
    。此外，復查無其他積極證據足資認定被告有竊取另外2 條
    瓦斯管線與瓦斯鋼瓶之犯行，本應就此部分為無罪之諭知，
    惟因公訴人認此部分果真有罪，與上開論罪部分有單純一罪
    之關係，爰不另為無罪之諭知。
據上論斷，應依刑事訴訟法第273 條之1 第1 項、第299 條第1
項前段，刑法第321 條第1 項第3 款、第28條、第41條第1 項前
段、第38條第1 項第2 款，判決如主文。
本案經檢察官林宏松到庭執行職務。
中　　華　　民　　國　　96　　年　　7 　　月　　24　　日
                  刑事第一庭法　官  雷雯華
以上正本證明與原本無異。
如不服本判決應於送達後10日內向本院提出上訴狀。
                            書記官  陳如玲
中　　華　　民　　國　　96　　年　　7 　　月　　24　　日
附錄本案論罪科刑法條之依據：
刑法第321條第1項
犯竊盜罪而有左列情形之一者，處六月以上、五年以下有期徒刑
：
一　於夜間侵入住宅或有人居住之建築物、船艦或隱匿其內而
    犯之者。
二　毀越門扇、牆垣或其他安全設備而犯之者。
三　攜帶兇器而犯之者。
四　結夥三人以上而犯之者。
五　乘火災、水災或其他災害之際而犯之者。
六　在車站或埠頭而犯之者。
